---
title: "Gráficos de PRS"
author: "Lucas Toshio Ito"
date: "`r Sys.Date()`"
output:
  rmdformats::readthedown:
  highlight: pygments
---

[**Página com arquivo do script em RMarkdown**](https://github.com/Lcstoshio/Lcstoshio.github.io/blob/main/Tutorial_RMarkdown/Code.Rmd)

**R Markdown é uma maneira de escrever/gerar relatórios usando o R, e incluir todos os passos das análises, como anotações, código utilizado, gráficos, tabelas e qualquer tipo de resultado.**

Como criar um arquivo R Markdown:  
File -> New File -> R Markdown ... -> OK  
Depois que você criar o arquivo você pode alterar o cabeçalho com Título, Nome do autor, Data e Formato do output.  
Vai ter um monte de texto embaixo do header, pode apagar tudo que estiver lá (é um tutorial básico de R Markdown se quiserem ler 1 vez)  

```
NÃO APAGAR ESSA PARTE (HEADER DO ARQUIVO):
---
title: "Tutorial RMarkdown e Gráficos" # Título do trabalho
author: "Lucas Toshio Ito" # Nome do Autor
date: "`r Sys.Date()`" # Data do seu computador (pode só escrever a data também)
output:
  rmdformats::readthedown:
  highlight: pygments # Formato do arquivo exportado
---
```

Quer fazer um título e destacar no documento? É só ir adicionando #

# Tutorial RMarkdown!  

## Subtítulo  

### E quanto mais hashtags  

#### menor fica a fonte  

##### E assim vai  

###### Cada vez menor  

Code chunks ou Blocos de código são onde vocês vão escrever os códigos, todo resto do arquivo é tratado como texto simples. Para adicionar blocos de código ou "code chunks" (existem 3 formas): 
```{r}
# TODOS CÓDIGOS PRECISAM VIR ESCRITO AQUI DENTRO DESSES BLOCOS

# ```{r} no começo e ``` no final
# Ctrl + Alt + i
# Botão "Insert" no canto superior direito -> R

# Nos "code chunks" é necessário usar o símbolo # para escrever comentários igual no RScript
```

Para rodar um código:
```{r}
# Ctrl + Enter
# Seta verde no canto superior direito do code chunk
# Botão "Run" no canto superior direito -> Selecionar opção que desejar
```

Para exportar o documento em outros formatos:
```{r}
# Botão "Knit" no topo e selecionar o formato do arquivo (html, pdf, word).
# O formato do output pode ser editado lá no header também.
# Existem alguns templates prontos de html bons pra exportar (mudar no header):
  # rmdformats::readthedown: 
  # rmdformats::material:
```

É possível escrever textos como esse, e ainda deixar elementos em **negrito** e em *itálico* (o que também pode ser feito com <b> para negrito</b> e <i> para itálico </i>). 

**Anexar imagens no documento:**  
O link é o link da imagem no Google :D  

![Legenda da Imagem!](https://w0.peakpx.com/wallpaper/236/769/HD-wallpaper-moon-cat-pretty-wonderful-stunning-adorable-clouds-sweet-nice-art-kitty-black-sky-abstract-cat-cute-fire-awesome-moonlight-cats-beautiful-animal-draw-moon-light-blue-animals.jpg)

**Adicionar links no documento:**  
Falando em links, você também pode redirecionar as pessoas (qualquer link: vídeos, sites, documentos, etc...). [Cheatsheets RStudio](https://www.rstudio.com/resources/cheatsheets/).

Com o Markdown, você também pode criar:

- Listas
- Legais
- Como
- Essa

Não esqueça da bibliografia, com o [^1][^2][^3] 

[^1]: https://rmarkdown.rstudio.com/lesson-1.html
[^2]: https://www.rstudio.com/wp-content/uploads/2015/02/rmarkdown-cheatsheet.pdf
[^3]: https://rmarkdown.rstudio.com/authoring_basics.html
